# 商誉

提问人：gaisidejijin 时间：2020-04-06 08:05:26
求助各位大神！
A公司 1 元价格购买B公司51%的股权。B公司注册资本 100 万元（原股东C： 51 万元，S： 25 万元，T： 24 万元）。购买日的净资产如下：实收资本 25 万元（B公司的小股东S出资），未分配利润-100万元。购买后A公司对B公司出资51 万元，另一小股东T出资 10 万元。
商誉计算如下：1-（-100 10000 51%）=510,001.00元。
请问：①上述计算未包括小股东S的出资 25 万元，这种计算方式是否正确。
②如果要考虑小股东S的出资 25 万元，是否也应当考虑A公司的出资 51 万元及另一股东T出资的 10 万元。
③如果以上计算不正确，是这样计算吗？商誉的计算：1-（25-100）10,00051%=382,501.00元。

回答人：chenyiwei
这个问题首先要明确的是A购买的股权是未实缴的股权还是已实缴的股权。从你说的情况看应该是未实缴的股权。
那么的股权实缴之前，A是否即依据其认缴股权享有股东权利和承担股东义务？A实缴出资之前B的累计亏损是全体股东按认缴比例分担还是由已实缴出资的股东全额承担？这些问题首先要明确，明确之后要确定A的B的购买日净资产中的权益也就很容易了。

提问人：jangyanbo 时间：2020-07-07 13:12:00
陈老师：关于商誉事项向您请教！
母公司持有子公司甲80%的股权，长期投资 100 ，商誉 20 ，子公司当期商誉减值 10 元，请问母公司合并抵消子公司时，是否确认少数股东损益 2 元，还是全部归属于母公司。

回答人：chenyiwei
目前对商誉的确认和计量仍遵循“母公司观”，即只确认归属母公司的商誉的影响。相应地，商誉减值损失不分配给少数股东。

提问人：penn-H 时间：2020-12-27 16:20:00
A是母公司，b是子公司，在A合并层面确认了商誉。 c是子公司的子公司，B 合并层面确认了了商誉。a如何对商誉进行评估？（b和c） 如果B对商誉计提了减值，A合并层面对商誉评估并没有减值，这时候A合并底稿上怎么做处理？

回答人：chenyiwei
如果A是通过非同一控制下企业合并收购B，则A层面的商誉是针对（B+C）这一个整体的，B自身合并报表层面在收购C时所形成的商誉并不做单独区分。理论上说，A合并报表层面针对B+C的商誉，与B合并报表层面针对C的商誉在经济上没有关联，因此A、B合并报表层面针对各自商誉的减值测试也是互相独立的。当然，如果C层面的资产组划分在B、A的合并报表层面是一致的，均为单独构成资产组，则在A、B合并报表层面对C的相关资产组测算的可收回金额应当一致。但因为A、B合并报表层面对C的可辨认资产计量基础有差异，以及涉及C的商誉分配方式可能有差异，所以两个层面的可收回金额和减值金额是不能简单照搬的。